vi: Cấu hình nẹp/thanh đỡ: Thanh nhôm lòng bàn tay; Thanh mặt lưng; Nẹp kép (lòng bàn tay và lưng); Không có; Thanh nhựa lòng bàn tay; Nẹp tháo rời; Khác
sl-SI: Konfiguracija opornikov in opornic: Aluminijasta dlanična opora; Hrbtna opora; Dvojne opornice (dlanična in hrbtna); Brez; Plastična dlanična opora; Odstranljive opornice; Drugo
pt-PT: Configuração de tala/haste: Tala palmar de alumínio; Tala dorsal; Talas duplas (palmar e dorsal); Nenhum; Tala palmar de plástico; Talas removíveis; Outro
da: Skinne/stiver-konfiguration: Aluminium håndfladeforstærkning; Rygforstærkning; Dobbeltskinner (håndflade og ryg); Ingen; Plastik håndfladeforstærkning; Aftagelige skinner; Andet
en: Splint/Stay configuration: Aluminum palmar stay; Dorsal stay; Dual splints (palmar & dorsal); None; Plastic palmar stay; Removable splints; Other
hu: Sín/merevítő konfigurációja: Alumínium tenyéri merevítő; Háti merevítő; Kettős sín (tenyéri és háti); Egyik sem; Műanyag tenyéri merevítő; Levehető sínek; Egyéb
nb: Skinne-/avstivningskonfigurasjon: Aluminium håndflateskinne; Ryggskinne; Doble skinner (håndflate og rygg); Ingen; Plast håndflateskinne; Avtakbare skinner; Annet
pt-BR: Configuração de tala/haste: Haste palmar de alumínio; Haste dorsal; Talas duplas (palmar e dorsal); Nenhum; Haste palmar de plástico; Talas removíveis; Outro
zh-CN: 夹板/支撑条配置: 铝制掌侧支撑; 背侧支撑; 双夹板（掌侧和背侧）; 无; 塑料掌侧支撑; 可拆卸夹板; 其他
th: การกำหนดค่าเฝือก/สเตย์: แท่งดามอลูมิเนียมฝ่ามือ; แท่งดามหลังมือ; ดามคู่ (ฝ่ามือและหลังมือ); ไม่มี; แท่งดามพลาสติกฝ่ามือ; ดามแบบถอดได้; อื่นๆ
fr: Configuration des attelles/renforts: Attelle palmaire en aluminium; Attelle dorsale; Double attelles (palmaire et dorsale); Aucune; Attelle palmaire en plastique; Attelles amovibles; Autre
pl: Konfiguracja szyny/usztywnienia: Aluminiowa szyna dłoniowa; Szyna grzbietowa; Podwójne szyny (dłoniowa i grzbietowa); Brak; Plastikowa szyna dłoniowa; Zdejmowane szyny; Inne
fi: Tukilastan/-kiskon kokoonpano: Alumiininen kämmentuki; Selkäpuolen tuki; Kaksoislastat (kämmen ja selkäpuoli); Ei mitään; Muovinen kämmentuki; Irrotettavat lastat; Muu
tr: Atel/balen konfigürasyonu: Alüminyum palmar destek; Dorsal destek; Çift atel (palmar ve dorsal); Hiçbiri; Plastik palmar destek; Çıkarılabilir ateller; Diğer
el: Διαμόρφωση νάρθηκα/στηρίγματος: Παλαμιαία στήριξη αλουμινίου; Ραχιαία στήριξη; Διπλοί νάρθηκες (παλαμιαίος & ραχιαίος); Καμία; Παλαμιαία στήριξη πλαστική; Αφαιρούμενοι νάρθηκες; Άλλο
ja: スプリント／ステー構成: アルミニウム掌側ステー; 背側ステー; デュアルスプリント（掌側・背側）; なし; プラスチック掌側ステー; 取り外し可能スプリント; その他
es: Configuración de férula/varilla: Varilla palmar de aluminio; Varilla dorsal; Férulas dobles (palmar y dorsal); Ninguno; Varilla palmar de plástico; Férulas removibles; Otros
sk-SK: Konfigurácia dláh/výstuh: Hliníková dlaňová výstuž; Chrbtová výstuž; Dvojité dlahy (dlaňová a chrbtová); Žiadny; Plastová dlaňová výstuž; Odnímateľné dlahy; Iné
cs: Konfigurace dlahy/výztuhy: Hliníková palmární dlaha; Dorzální dlaha; Dvojité dlahy (palmární a dorzální); Žádný; Plastová palmární dlaha; Odnímatelné dlahy; Jiné
ko: 부목/스테이 구성: 알루미늄 손바닥 스테이; 등쪽 스테이; 이중 부목 (손바닥 및 등쪽); 없음; 플라스틱 손바닥 스테이; 탈착식 부목; 기타
ro-RO: Configurația atelei/armăturilor: Atelă palmară din aluminiu; Atelă dorsală; Atele duble (palmară și dorsală); Niciuna; Atelă palmară din plastic; Atele detașabile; Altele
bg-BG: Конфигурация на шина/подпора: Алуминиева палмарна шина; Дорзална шина; Двойни шини (палмарна и дорзална); Няма; Пластмасова палмарна шина; Сваляеми шини; Други
hr-HR: Konfiguracija udlage/potpore: Aluminijski dlanični oslonac; Dorzalni oslonac; Dvostruke udlage (dlanična i dorzalna); Nema; Plastični dlanični oslonac; Uklonjive udlage; Ostalo
nl: Spalk/steun configuratie: Aluminium palmaire steun; Dorsale steun; Dubbele spalken (palmair en dorsaal); Geen; Plastic palmaire steun; Verwijderbare spalken; Andere
lt-LT: Įtvarinių/atraminių elementų konfigūracija: Aliuminio plaštakos įtvaras; Nugarinis įtvaras; Dvigubi įtvarai (plaštakos ir nugaros); Nėra; Plastikinis plaštakos įtvaras; Nuimami įtvarai; Kita
ru: Конфигурация шины/вставки: Алюминиевая ладонная шина; Тыльная шина; Двойные шины (ладонная и тыльная); Нет; Пластиковая ладонная шина; Съёмные шины; Другой
it: Configurazione stecca/stecche: Stecca palmare in alluminio; Stecca dorsale; Doppie stecche (palmare e dorsale); Nessuna; Stecca palmare in plastica; Stecche rimovibili; Altro
sv: Skena/stagkonfiguration: Aluminium palmarstöd; Dorsalt stöd; Dubbla skenor (palmar och dorsal); Inga; Plast palmarstöd; Avtagbara skenor; Övrigt
zh-TW: 夾板／支撐條配置: 鋁製掌側支撐; 背側支撐; 雙夾板（掌側和背側）; 無; 塑膠掌側支撐; 可拆卸夾板; 其他
de: Schienen-/Stützkonfiguration: Aluminium-Hohlhandstütze; Dorsalstütze; Doppelschienen (palmar & dorsal); Keine; Kunststoff-Hohlhandstütze; Abnehmbare Schienen; Sonstiges